# 求助陈版：合同约定的每年支付的最低金额的特许权使用费是否需要确认为无形资产

提问人：wx_63e756042e80 时间：2023-02-11 17:05:50
求教陈版：
客户（A）销售的产品中由于使用到了其他公司（B）的专利，因此双方签订合同，A需向B支付根据涉及专利产品的销售情况计算的特许权使用费，应付款取销售情况计算额和每每年最低付款 额 中较高值。最低付款额随时时间的推移每年在递减。
协议规定，除非A违反支付特许权使用费的相关规定，如未按时按约定支付、未经许可使用B的其他产品的知识产权等，视为重大违约，且在 30 日内未采取措施纠正违约行为，则B有权提前中止协议，否则该协议有限期为 10 年。
问题：
1 、未来十年每年向B支付的最低付款额是否需要折现确认为无形资产？
2 、如果需要的话，就相当于将付款额拆分为两部分了，一部分通过无形资产的摊销计入销售成本，一部分在当年支付差额的时候计入成本。会计分录如下是否正确：
Day 1：
借：无形资产
贷：长期应付款（折现）
以后每年：
（ 1 ）借：主营业务成本（无形资产的摊销）
贷：累计摊销
（ 2 ）借：长期应付款
贷：银行存款
财务费用（未确认融资费用的摊销）
（ 3 ）借：主营业务成本（根据年销售额计提的大于最低付款额的部分）
贷：其他应付款
3 、现金流量表要如何列示？长期应付款的支付放在投资活动，每年支付的大于最低付款额的部分计入经营活动？

回答人：chenyiwei
主帖中的处理基本合理。
1 、保底的固定付款额按其折现值确认为无形资产和长期应付款。
2 、无形资产摊销额计入产品成本，最终转入销售成本；超出部分的付款额直接计入销售成本。
3 、长期应付款的支付（每年的最低付款额）放在筹资活动，每年支付的大于最低付款额的部分计入经营活动。